【裁判字號】    97,易,3378
【裁判日期】    971231
【裁判案由】    贓物
【裁判全文】
臺灣板橋地方法院刑事判決              97年度易字第3378號
公  訴  人  臺灣板橋地方法院檢察署檢察官
被      告  甲○○
                    （現另案於臺灣新店戒治所強制戒治）
上列被告因贓物案件，經檢察官提起公訴（97年度偵緝字第2166
號），本院判決如下：
    主  文
甲○○故買贓物，累犯，處有期徒刑月，如易科罰金以新臺幣
壹仟元折算壹日。
    事  實
一、甲○○前曾於民國95年間因詐欺案件，經臺灣臺北地方法院
    以94年度易字第2162號判決，判處有期徒刑七月確定，於96
    年1 月4 日縮刑期滿執行完畢。詎其猶不知悔改，於上開有
    期徒刑執行完畢後五年內，復於96年12月18日上午8 時20分
    許（起訴書誤載為「40分許」），在臺北縣新莊市○○○路
    78巷22號對面停車場出口處，明知綽號「阿龍」真實姓名年
    籍不詳之林姓成年男子，所持有向其兜售之電纜線一批（包
    括有型號600V交連PE電纜1/C 250 MCM 黑色電纜線48.5公斤
    ，核算總長約37.02 公尺，價值約新臺幣＜下同＞6170元；
    型號60 0V 交連PE電纜1/C 250 MCM 黃色電纜線31公斤，核
    算總長約23.7公尺，價值約3944元；合計總價約1 萬0114元
    ，均係臺灣電力股份有限公司＜下簡稱臺電公司＞所有之物
    ，於不詳時地遭不詳之人竊剪），係來路不明之贓物，竟仍
    約定以2500元之代價，向「阿龍」收購，欲剝取該電纜線內
    之銅線變賣獲利，適其將上開收購之電纜線贓物搬至其所有
    之推板車上，正欲載運離開，旋遇警盤查，查得其載運之電
    纜線均係臺電公司所有遭竊剪之物，因而查悉上情。
二、案經臺北縣政府警察局蘆洲分局報請臺灣板橋地方法院檢察
    署檢察官偵查起訴。
    理  由
一、訊據被告甲○○矢口否認有上揭故買贓物之犯行，辯稱：當
    時「阿龍」一開始要跟伊借三千元，他原本要把電纜線拿去
    賣，他當時急著用錢，叫伊幫他搬一下東西，並叫伊去借推
    車，伊幫他搬電纜線到空地的門口時，就被警察攔下來，「
    阿龍」就跑走了，電纜線是誰剪的伊不知道，伊根本不知道
    那是贓物云云。然查，被告上揭犯罪事實，已據證人即臺電
    公司臺北西區營業處巡修課領班乙○○於警詢證述上開電纜
    線係臺電公司遭竊剪之電纜線屬實（見97年度偵字第418 號
    偵查卷12至14頁，此證人於警詢之陳述，被告於審理時未爭
    執其證據能力，依刑事訴訟法第159 條之5 規定，得為證據
    ），並有臺北縣政府警察局蘆洲分局扣押筆錄、贓物認領保
    管單、上開電纜線贓物查獲照片等附卷可資佐證。被告雖辯
    稱上情云云，惟查其於警詢、偵查時已供稱：上開電纜線是
    阿龍拿過來叫伊買的，阿龍帶伊去五工三路對面停車場看，
    伊就看到兩個布袋裝的電纜線，阿龍要伊將電纜線塑膠外皮
    剝去後將銅線拿去變賣現金，伊就以2500元跟他買等語（見
    上開偵查卷9 至10頁、35頁），且被告於警詢亦曾供稱其知
    上開電纜線目前收購價格一公斤150 元，核與證人乙○○所
    指證上開電纜線價值核算約每公斤127 元相當，核算上開電
    纜線總價約1 萬0096元，而被告卻以2500元低價向阿龍購買
    ，難謂其對阿龍兜售之本件電纜線無贓物之認識，況依上開
    電纜線查獲照片所示，該批電纜線標有臺電公司電纜線「TF
    C-WL」英文標示，且均已經剪裁為約1 公尺長之電纜線段，
    已無法正常使用，是縱係自外觀亦可認係其來路顯然不明，
    被告難辯解其完全不知該批電纜線係贓物，從而足認被告上
    開所辯，要屬事後卸責之詞，顯不足採。至被告雖於警詢、
    偵查中曾稱其尚未給付阿龍價金云云，然被告為警查獲時，
    已實際取得支配該批電纜線，並攜有美工刀、虎頭鉗準備剝
    取該批電纜線中之銅線，足見其與阿龍買賣該批電纜線之合
    意已成立，且阿龍亦已交付該批電纜線予被告，縱其所稱尚
    未給付價金云云屬實，亦不影響其間故買贓物犯行之成立。
    綜上所述，本件事證明確，被告犯行堪以認定，應予依法論
    科。
二、核本件被告上開所為，係犯刑法第349 條第2 項之故買贓物
    罪。又其前曾於95年間因詐欺案件，經臺灣臺北地方法院以
    94年度易字第2162號判決，判處有期徒刑七月確定，於96年
    1 月4 日縮刑期滿執行完畢，有臺灣高等法院被告前案紀錄
    表在卷可稽，被告前受有期徒刑執行完畢後，於五年以內故
    意再犯本件有期徒刑以上之罪，為累犯，應依刑法第47條第
    1 項規定，加重其刑。爰審酌被告犯罪之動機、目的、手段
    、方法、所得不法利益、所生危害及犯後飾詞卸責之態度等
    一切情狀，量處如主文所示之刑，並諭知易科罰金之折算標
    準。至扣案之被告所有美工刀1 支、虎頭鉗1 支等物，核與
    被告本件故買贓物犯行無涉，故不予宣告沒收，附此敘明。
據上論斷，應依刑事訴訟法第299 條第1 項前段，刑法第349 條
第2 項、第47條第1 項、第41條第1 項前段，刑法施行法第1 條
之1，判決如主文。
本案經檢察官張慶林到庭執行職務
中    華    民    國    97    年    12    月    31    日
                    刑事第十一庭  法  官  彭  全  曄
以上正本證明與原本無異。
如不服本判決應於收受送達後十日內向本院提出上訴書狀，並應
敘述具體理由；其未敘述上訴理由者，應於上訴期間屆滿後二十
日內向本院補提理由書（均須按他造當事人之人數附繕本）「切
勿逕送上級法院」。
                                  書記官  林  怡  秀
中    華    民    國    97    年    12    月    31    日
附錄本案論罪科刑法條全文：
中華民國刑法第349條
收受贓物者，處 3 年以下有期徒刑、拘役或 5 百元以下罰金。
搬運、寄藏、故買贓物或為牙保者，處5年以下有期徒刑、拘役
或科或併科1千元以下罰金。
因贓物變得之財物，以贓物論。


司法院資訊處製作；財團法人民間司法改革基金會備份。
